【裁判字號】    90,易,512
【裁判日期】    900725
【裁判案由】    竊盜
【裁判全文】
臺灣新竹地方法院刑事判決                            九十年度易字第五一二號
    公  訴  人  臺灣新竹地方法院檢察署檢察官
    被      告  丙○○
右列被告因竊盜案件，經檢察官提起公訴（九十年度偵字第二二四五號），本院判決
如左：
    主      文
丙○○無罪。
    理      由
一、公訴意旨略以：被告丙○○意圖為自己不法之所有，於民國（下同）九十年四月
    六日二十三時十分許，侵入甲○○所承租位於新竹縣竹東鎮員山里麻園肚河床旁
    西瓜園農舍，竊取甲○○所有之電動農藥噴灑器一台，得手後放置於其所騎乘之
    報廢輕機車上。嗣為巡視西瓜園之地主乙○○發覺而報警當場查獲。因認被告涉
    犯刑法第三百二十條第一項之竊盜罪等語。
二、按犯罪事實應依證據認定之，無證據不得推定其犯罪事實，又不能證明被告犯罪
    者，應諭知無罪之判決，刑事訴訟法第一百五十四條、第三百零一條第一項分別
    定有明文。次按認定犯罪事實所憑之證據，雖不以直接證據為限，間接證據亦包
    括在內，然而無論直接證據或間接證據，其為訴訟上之證明，須於通常一般人均
    不致有所懷疑，而得確信其為真實之程度者，始得據為有罪之認定，倘其證明尚
    未達到此一程度，而有合理之懷疑存在時，即難遽採為不利被告之認定，最高法
    院八十八年度台上字第九五四號判例參照。
三、公訴人認被告涉有前述竊盜罪嫌，無非以被害人甲○○之指述、證人乙○○之證
    述、贓證物品認領保管收據及現場照片三張為其論據。訊據被告丙○○堅決否認
    有何竊盜犯行，辯稱：伊於九十年四月六日晚上九時許，騎家中報廢輕機車至竹
    東麻園肚河邊捉蝦，機車停在河床邊，伊不知道農藥噴灑器為何會在伊車上，伊
    如果有偷農藥噴灑器，拿了就跑了，為何還在那裡捉魚等語。經查，本件查獲經
    過為證人乙○○、房秋香於九十年四月六日晚上十一時許，至竹東麻園肚河床西
    瓜園巡視時，途經被告機車停放地，見機車上擺放有農藥噴灑器，經前往農舍查
    看，見被害人甲○○原放於農舍之農藥噴灑器已不見，始通知被害人甲○○並報
    警查獲，業據證人乙○○、房秋香證述在卷，是證人乙○○、房秋香僅能證明被
    害人李明生遭竊之農藥噴灑器被放置於被告停放於河床邊之機車上而已。然被告
    機車既停放於公共場所，任何人均可經過，得否僅因農藥噴灑器置放於被告機車
    上即認定為被告所竊，已有可疑，況查獲時被告猶在池塘邊抓蝦，業據證人乙○○證述在卷，衡情被告若有竊農藥噴灑器，自應於得手後儘速離去現場以避免為
    人發覺，焉有先竊取他人農藥噴灑器後放於自己之機車上，再從容至他處捉蝦，
    而自招刑章之理？綜上，本件證人乙○○、房秋香之證詞僅能證明被害人李明生
    遭竊之農藥噴灑器被放置於被告之機車上，至其原因則不一而足，非謂即可遽認
    為被告所竊，揆諸前揭說明，本於罪疑唯輕原則，尚不能證明被告犯罪，自應為
    被告無罪之諭知。據上論斷，應依刑事訴訟法第三百零一條第一項，判決如主文
    。
本案經檢察官吳佳蒨到庭執行職務。
中    華    民    國      九十      年      七      月      二十五    日
                                       臺灣新竹地方法院刑事第二庭
                                           法  官  楊明箴
右正本證明與原本無異。
如不服本判決，應於判決送達後十日內向本院提出上訴狀( 應附繕本 )，上訴於
臺灣高等法院。
                                           書記官  陳進楷
中    華    民    國      九十      年      八      月       二        日


司法院資訊處製作；財團法人民間司法改革基金會備份。
